【裁判字號】    90,上更(一),417
【裁判日期】    901009
【裁判案由】    偽造有價證券等
【裁判全文】
臺灣高等法院臺南分院刑事判決          九十年度上更(一)字第四一七號      Ｇ
      上  訴  人  臺灣臺南地方法院檢察署檢察官
      上  訴  人
      即  被  告  乙  ○  ○
      共      同
      選任辯護人  李  文  禎  律師
右上訴人因被告偽造有價證券等案件，不服臺灣臺南地方法院八十七年度訴字第二六
號中華民國八十七年七月二十一日第一審判決（起訴案號：臺灣臺南地方法院檢察署
八十六年度偵字第六八七一號、第八九０一號、第一二三一三號），提起上訴，判決
後經最高法院發回更審，本院判決如左：
      主      文
原判決撤銷。
乙○○、丙○○共同連續意圖供行使之用，而偽造有價證券，乙○○處有期徒刑年
陸月，丙○○處有期徒刑年拾月。偽造如附表二所示之本票九紙及偽造之許秀英、
呂龍、康富森之印章各壹枚；暨偽造如附表一所示被冒標人李春金、楊淑華、陳美紅
、康富森、王玉珠、呂龍、許秀英（二會）署名之標單各壹張均沒收。
      事      實
一、乙○○、丙○○係夫妻，二人自八十四年六月間起，在臺南縣新市鄉○○路一九
    二號，分別招募如附表一所示每會每月新臺幣（下同）二萬元至五萬元之互助會
    三組（其中第三組於八十五年二月五日、八十六年二月五日、八十六年十月五日
    趕會三次），由丙○○擔任會首，乙○○則負責向會員收取會款及交付得標會員
    簽發之本票，迄至八十五年間起乙○○、丙○○因經濟困難，竟共同基於意圖為
    自己不法所有之概括犯意，於各組互助會運作期間，利用各會員彼此間多不認識
    而未聯絡得標情形之機會，連續多次於各互助會之投標日，未經活會之被冒標人
    李春金、楊淑華、陳美紅、康富森、王玉珠、呂龍、許秀英（二會）等人之同意
    ，冒用如附表一所示會員李春金等人之名義，私自在標單上偽造李春金等人之簽
    名及記載高於當次參與投標會員所寫之利息，提出開標，向會員偽稱被冒名者得
    標，致使甲○○（以其母親許秀英名義參加）等各該活會會員陷於錯誤，而繳交
    會款，足生損害於李春金等人及其他互助會成員對於互助會運作之正確判斷與信
    賴。且其間乙○○、丙○○為取信於各活會會員，竟基於意圖供行使之用之概括
    犯意，連續偽造如附表二所示以許秀英、呂龍、康富森、王玉珠為發票人之本票
    九紙（其中編號１、２、８、９號之本票並偽造發票人許秀英、王玉珠之簽名；
    編號３、４、５號之本票則偽刻許秀英、呂龍之印章蓋用為發票人；編號６、７
    號之本票係偽造發票人康富森之簽名並偽刻康富森之印章蓋用），並將上開偽造
    之本票交付予陳冠安等活會會員供作擔保，而向各該互助會之甲○○等活會會員
    詐得如附表一所載之會款共計二百三十八萬三千九百五十元（其中編號４冒標康
    富森部分及編號７、８冒標許秀英部分，為被告乙○○、丙○○所否認，故參照
    被告偽造康、許二人之本票發票日期及被告丙○○坦承冒標李春金等人所述之標
    息平均金額，而計算出其冒標日期及標息），嗣於八十六年三月間乙○○、丙○
    ○復承前揭詐欺犯意，向附表一編號１所載之互助會會員佯稱代陳茂雄收取尾會
    款，而詐得四十萬元後宣告倒會。
二、案經法務部調查局臺南縣調查站移送及甲○○訴請臺灣臺南地方法院檢察署檢察
    官偵查起訴。
      理      由
一訊之上訴人即被告丙○○固坦承有於右揭時、地召集如附表一所示之互助會及在
    標單上冒用李春金、陳美紅、楊淑華、王玉珠、呂龍等人名義詐標會款，並供承
    有偽造如附表二編號呂龍、王玉珠之本票及以陳茂雄名義詐得尾會款之情事，惟
    辯稱：伊並未冒用康富森及許秀英之名義詐標會款及偽造該二人之本票云云。訊
    據上訴人即被告乙○○矢口否認有右揭犯行，辯稱：互助會係丙○○所召集，與
    伊無關，伊僅有一次經過陳冠安家中，受丙○○之囑咐前往收取一次會款，其餘
    不論是開標、收取會款之一切事由，伊均不在場，亦未參與，且互助會單均載明
    會首為丙○○，丙○○於首會收取會款後所簽發予各會員之本票票載發票人亦僅
    有丙○○之簽名、蓋章，而本案被指為偽造之本票，亦均為丙○○之字跡，難認
    伊有何參與之犯行，況告訴人甲○○就有參與行為之債務人均會要求行為人背書
    為債務人，若伊有參與互助會，何以甲○○未要求伊背書云云。
二、經查：
  (一)被告丙○○於法務部調查局臺南縣調查站訊問時，除坦承其有冒用會員名義詐取
    會款外，並供認有偽造被冒用之會員名義開立本票，再將本票交予其他會員等情
    （詳八十六年九月十二日調查筆錄），並於原審審理中供承伊並未經許秀英及康
    富森之同意即逕自簽發本票等情（詳原審卷第四一頁正面），核與告訴人甲○○
    之指訴，及證人陳冠安、呂龍、康富森、王玉珠（八十六年偵字第六八七一號偵
    查卷第五一頁正面、本院上訴卷第一二四頁）、謝國鐘、陳茂雄（詳原審卷第一
    一八頁）、鄭陳限（即陳美紅，詳本院上訴卷第一七九頁反面）、許黃秀英（即
    許秀英，詳原審卷第四一頁正面）、李春金（詳本院上訴卷第一七九頁正面）等
    人分別於偵查、原審及本院上訴審證述情節相符，並有互助會單六張、偽造之本
    票九紙影本附卷可稽。
  (二)被告丙○○於上述調查局訊問時亦供稱：乙○○有幫忙向會員陳冠安等收取會款
    等語，且告訴人甲○○及前開證人陳冠安、呂龍、謝國鐘、康富森、鄭陳限等人
    亦均到庭陳稱被告乙○○曾出面向渠等收取會款等語，而證人鄭陳限於本院上訴
    審亦證稱：「（被告之互助會死會開出之本票由何人交付給你們？）有時是丙○
    ○、有時是乙○○拿給我。」、「（你收到幾張被偽造之本票？）呂龍的一張，
    許秀英的二張。」（詳本院上訴卷一八０頁正面、一八一頁反面）；另證人陳冠
    安更明確證稱：「（死會開出之本票，何人交給你？）被告夫妻二人都有」、「
    有否收到他們偽造之本票？）有，王玉珠二張、康富森二張，面額都是五萬元，
    共四張」等語（詳本院上訴卷第一九六頁反面），足見被告乙○○係有參與互助
    會之運作，且明知丙○○偽造會員名義簽發本票竟仍將之交付予各活會會員，其
    與被告丙○○就上述冒用會員名義詐標會款並偽造會員之本票，係有犯意之聯絡
    及行為分擔甚明。
  (三)至於證人即會員康義祥雖於原審證稱：互助會係由丙○○所召集，乙○○沒有處
    理會務云云（詳原審卷第九七頁正面）；證人陳茂雄證稱：伊都把會錢交給丙○
    ○，乙○○未向伊收過會錢云云（詳原審卷一一八頁正面），及證人胡文屐於本
    院上訴審證稱：伊會錢都是交給丙○○的云云（詳本院上訴卷第二０九頁正面）
    ；證人即被告丙○○之姐張余秀琴證稱：乙○○未與伊接洽互助會之事云云（詳
    本院上訴卷第二一八頁正面）。惟被告丙○○既於上述調查站訊問時業已供稱：
    乙○○有幫忙向會員陳冠安等收取會款等語，已如前述，且本案陳冠安等大部分
    之會員均證述被告乙○○有向渠等收會款，甚且有交付本票，足認被告乙○○確
    有參與互助會之會務，上開證人所述，顯係迴護被告乙○○之詞，不足作為其有
    利之認定，併予敘明。
  (四)按民間互助會，除有特別約定外，僅係會首與會員訂立之契約，會員與會員間並
    無法律關係存在，而已得標會員，依據其與會首間之契約，無論何人得標，均有
    按期繳交會款之義務，故會首冒名盜標，其詐欺所得之款，應僅限於未得標會員
    繳納之會款。本件被告丙○○、乙○○未經活會之被冒標人李春金、楊淑華、陳
    美紅、康富森、王玉珠、呂龍、許秀英（二會）等人之同意，先後出示由丙○○
    偽造，書寫如附表一所示之被冒標人李春金等人之署名及高於當次全部參與投標
    會員所寫之標金，分別為如附表一編號１至８所示之冒標標金之標單，持以行使
    參加競標而得標，並向其他活會會員偽稱如附表一所示之被冒標人得標，並使各
    組活會會員陷於錯誤，如期繳納會款，共計詐得二百三十八萬三千九百五十元（
    詳如附表一所示詐欺金額）。
  (五)綜上所述，被告二人共同參與以詐術冒標互助會，並偽造被冒標人簽發本票，事
    證明確。被告丙○○空言否認其有冒用康富森、許秀英之名義詐標會款並偽造渠
    等本票之犯行，顯非可採；被告乙○○所辯則屬事後圖卸刑責之詞，亦不足採，
    是被告二人之犯行均堪認定。
三按民間互助會標單，僅記載姓名及利息金額，依互助會習慣，填寫金額係表示欲
    標取會款之利息，姓名部分代表出價標取會款會員，自足以表示一定用意之證明
    ，依刑法第二百二十條第一項之規定，應以文書論。核被告乙○○、丙○○所為
    ，均係犯刑第二百二十條、第二百十六條、第二百十條之行使偽造私文書罪及同
    法第三百三十九條第一項之詐欺取財罪及同法第二百零一條第一項之偽造有價證
    券罪。被告二人有犯意聯絡及行為分擔，均為共同正犯。公訴人雖未就被告等偽
    造呂龍名義之本票部分起訴，惟此部分與其他起訴部分有連續犯裁判上一罪關係
    ，應為起訴效力所及，併予敘明。被告等每次冒標偽造署押之行為，為其偽造私
    文書之部分行為，又偽造私文書低度行為，為其後之行使偽造私文書之高度行為
    所吸收，均不另論罪。又被告二人在偽造之本票上，偽刻許秀英、康富森、呂龍
    之印章蓋用及偽造許秀英、康富森、王玉珠之署押均為偽造有價證券之部分行為
    ，皆不另論罪。又被告二人偽造有價證券後復持以行使，交由各活會會員收執，
    其行使偽造有價證券之輕度行為為偽造之重度行為所吸收，亦不另論罪。又被告
    每次冒標向各組合會活會會員詐取會款，係一行為而侵害多人之財產法益，為想
    像競合犯，仍應從其一之詐欺取財罪論處。又被告等多次行使偽造私文書、詐欺
    取財及偽造有價證券犯行，均時間緊接，犯罪構成要件相同，均顯係基於概括犯
    意所為，為連續犯，均應依刑法第五十六條之規定，論以一罪並加重其刑。另被
    告二人所犯上開三罪間，有方法結果之牽連關係，應從一重以偽造有價證券罪處
    斷。公訴人雖未就被告等偽造文書部分起訴，惟此部分與已起訴之詐欺及偽造有
    價證券部分，有牽連犯裁判上一罪關係，亦為起訴效力所及，本院自得一併審酌
    。
四、原審因認被告二人罪證明確，予以論罪科刑，固非無見。惟查，(一)被告等係以在
    標單上偽造會員名義及標息，提出開標之方式，向活會會員詐標會款，原判決未
    就被告等行使偽造私文書部分，予以論罪，尚有疏漏。(二)民間互助會，除有特別
    約定外，僅係會首與會員訂立之契約，會員與會員間並無法律關係存在，而已得
    標會員，依據其與會首間之契約，無論何人得標，均有按期繳交會款之義務，故
    會首冒名盜標，其詐欺所得之款，應僅限於未得標會員繳納之會款，原判決未予
    敘明，自有未洽。(三)本件被告丙○○、乙○○未經活會之被冒標人李春金、楊淑
    華、陳美紅、康富森、王玉珠、呂龍、許秀英（二會）等人之同意，分別以渠等
    名義冒標如附表一編號１至８所示之會並使各組活會會員陷於錯誤，如期繳納會
    款，共計詐得二百三十八萬三千九百五十元（詳如附表一所示詐欺金額），原判
    決未予認定詐欺犯罪所得，亦有未洽。(四)被告等除偽造許秀英、康富森、王玉珠
    之本票七紙外，尚有偽造呂龍名義簽發如附表二編號４、５所示之本票二紙，原
    判決未予審究，仍有未洽。(五)被告等並未冒用如附表三所示會員胡文屐等人之名
    義詐標會款（詳如後述），原判決未予詳查，仍予論罪，亦有未當。被告乙○○
    上訴意旨，仍執前詞否認犯罪；被告丙○○上訴意旨，否認其有冒用康富森及許
    秀英之名義詐標會款並偽造本票，指摘原判決不當；另公訴人上訴意旨，指摘原
    判決關於被告乙○○向告訴人丁○○○詐欺部分為無罪之認定，雖均無可取，惟
    原判決既有上開可議之處，應予撤銷改判，以期適法。爰審酌被告二人尚無不良
    素行，因經濟困難而犯罪之動機、目的、詐騙所得金額達二百餘萬元及事後已清
    償部分款項，犯罪後態度尚屬良好等一切情狀，分別量處如主文第二項所示之刑
    ，以示懲儆。又被告二人所偽造如附表二所示之本票共九紙，應依刑法第二百零
    五條之規定宣告沒收。再渠等偽造之許秀英、呂龍、康富森之印章各一枚，暨偽
    造如附表一所示被冒標人李春金、楊淑華、陳美紅、康富森、王玉珠、呂龍、許
    秀英（二會）署名之標單各一張，雖均未扣案，然並無證據證明業經滅失，應依
    刑法第二百十九條規定併予宣告沒收。至於被告等偽造如附表二所示以許秀英、
    呂龍、康富森、王玉珠為發票人之本票九紙中編號１、２、６、７、８、９號之
    本票上偽造發票人許秀英、康富森、王玉珠之署押；及編號３、４、５、６、７
    號之本票上許秀英、呂龍、康富森之印文，均因上開本票宣告沒收而附隨沒收，
    爰不另為沒收諭知。
五、公訴意旨另以：乙○○、丙○○於上開時、地連續假冒如附表三所示胡文屐等人
    之名義，向其他會員詐取會款，因認被告二人此部分亦涉有刑法第三百三十九條
    第一項之詐欺取財罪嫌云云。公訴人認被告二人涉嫌此部分犯行無非以被告丙○
    ○於調查中之自白為其依據。惟按被告之自白不得作為有罪判決之唯一證據，仍
    應調查其他必要之證據，以察是否與事實相符，刑事訴訟法第一百五十六條第二
    項定有明文。訊之被告乙○○、丙○○均堅決否認有此部分之詐欺犯行，被告乙
    ○○辯稱：此部分伊不知情等語，被告丙○○辯稱：伊並未冒用胡文屐等人之名
    義詐標會款等語。經查，證人胡文屐業於本院上訴審到庭證稱：伊跟伊太太王月
    雀參加被告之互助會三萬元二會，二萬元二會，除其中一會二萬元的會，伊叫被
    告幫伊標，其他三會均為活會等語（詳本院上訴卷第二０八頁），另證人余秀琴
    亦證稱：伊參加被告於八十四年六月十日召集二萬元之互助會，於八十五年九月
    至十月間得標，以三千八百元之標息標到等語（詳本院上訴卷第二一七頁），證
    人呂龍亦證稱：伊參加之八十四年十二月十五日互助會，只於八十五年八月十五
    日被冒標一會等語（詳本院上訴卷第一九七頁正面），而會員許秀琴則出具證明
    書，載明其參加被告丙○○八十四年六月至八十六年三月止之互助會，於八十五
    年十月份標到，應得之會款均於當月五日內收到無訛等內容（詳本院上訴卷第一
    四四頁），足認被告等並未以證人胡文屐、王月雀、余秀琴、許秀琴之名義冒標
    會款，而證人呂龍參加之八十四年十二月十五日互助會二會，僅被冒標一會。另
    會員陳保棟經傳喚未到庭，而其他呂金純、張欽進、陳明山等會員則查無其住址
    ，無從傳喚，此部分即無其他證據足以佐證被告等有詐欺之犯行，尚不得以被告
    丙○○於調查站訊問時之自白作為認定此部分犯行之唯一證據，此外復查無其他
    積極證據足資證明被告二人有此部分之犯行，其此部分犯罪尚屬不能證明，因公
    訴人認此部分與前開有罪之詐欺部分有連續犯裁判上一罪之關係，爰不另為無罪
    之諭知。
六、又公訴意旨另以：被告乙○○另意圖為自己不法之所有，明知其經濟狀況不佳，
    支付顯有困難，竟自八十五年九月間起，連續向丁○○○詐借款項，並簽發本票
    交予丁○○○以堅其信心，使丁○○○陷於錯誤，先後交付共八十五萬元，嗣乙
    ○○屆期非惟未依約清償，且匿而不見，丁○○○催索無著始知受騙，因認被告
    乙○○此部分涉有刑法第三百三十九條第一項之詐欺取財罪嫌云云。公訴人認被
    告二人涉嫌此部分犯行，無非係以告訴人丁○○○之指述及被告乙○○所簽發之
    本票六紙為其依據。惟按犯罪事實應依證據認定之，無證據不得推定其犯罪事實
    ，刑事訴訟法第一百五十四條定有明文。又刑法第三百三十九條第一項詐欺罪之
    成立，以意圖為自己或第三人不法所有，以詐術使人將本人或第三人之物交付為
    要件，所謂以詐術使人交付，必須被詐欺人因其詐術而陷於錯誤，若其所用方法
    不能認為詐術，亦不致使人陷於錯誤，即不構成該罪（最高法院四十六年台上字
    第二六０號判例參照）。訊之被告乙○○堅決否認有向告訴人丁○○○詐騙借款
    之犯行，辯稱：伊於八十五年九月間至八十六年三月間陸續向告訴人借款，借款
    時即已告知告訴人因周轉不靈有急用，告訴人乃向伊收取月息三分之利息，伊均
    有按期繳息，並曾於八十六年二月十三日以支票償還告訴人二十萬元，又伊借款
    時係因預期當時第三人林信良積欠伊一百四十萬元，並承諾分期還款，伊可用以
    清償告訴人，不料林信良屆期未還，伊亦受拖累而無力清償，並非故意詐騙告訴
    人等語。經查：告訴人丁○○○於原審調查時陳稱：被告說周轉不靈而向伊借錢
    ，伊自八十五年九月起陸續借款予被告，共借了六次達八十五萬元，剛開始都有
    付利息，一直付到第六次借完錢就沒再付了等語（詳原審卷第二二頁正面、九六
    頁反面），於本院亦陳稱：被告以經濟不好時來向伊借錢等語（本院上訴卷第六
    六頁反面），則告訴人於被告向其借款時既已知悉被告周轉不靈、經濟困難，應
    有預見被告將來有無法償還款項之危險，顯然被告於借款時，應無施用詐術之行
    為。且告訴人亦負有自行評估被告信用及經濟能力之義務，被告既於長達半年餘
    之時間內分六次向告訴人借款，雖前次所借款項尚未清償，告訴人仍因對被告經
    濟情況之了解，信賴被告應有清償借款之能力而繼續數次出借金錢予被告，顯非
    由於被告施行欺罔致陷於錯誤而為給付，自難僅因被告事後無法清償借款，即以
    詐欺罪相繩。再參以被告於借款後均有按期給付利息予告訴人，直至其八十六年
    三月間倒會後始無力再支付，益徵被告並無詐欺之犯意。揆諸前開說明，此部分
    自不該當刑法第三百三十九條第一項詐欺取財罪之構成要件，應屬單純之民事債
    務糾葛，原審以此部分與被告乙○○前開有罪之詐欺部分有連續犯之裁判上一罪
    關係，不另為被告乙○○無罪之諭知，核無不合。公訴人循丁○○○聲請上訴，
    仍執陳辭，指摘原判決不當，非有理由，因此部分與乙○○另犯詐欺有罪部分有
    裁判上一罪關係，不另為駁回諭知，併此敘明。
據上論斷，應依刑事訴訟法第三百六十九條第一項前段、第三百六十四條、第二百九
十九條第一項前段，刑法第二十八條、第五十六條、第二百零一條第一項、第二百二
十條、第二百十條、第二百十六條、第三百三十九條第一項、第五十五條、第二百零
五條、第二百十九條，罰金罰鍰提高標準條例第一條前段，判決如主文。
本案經檢察官曾顯智到庭執行職務。
中    華    民    國      九十      年      十      月        九        日
                                  臺灣高等法院臺南分院刑事第五庭
                                      審判長法官  茆    臺    雲
                                            法官  董    武    全
                                            法官  李    文    福
右正本證明與原本無異。
如不服本判決，應於判決送達後十日內向本院提出上訴狀，其未敘述理由者並應於提
出上訴狀後十日內向本院補提理由書（應附繕本)。
                                  法院書記官  李    良    倩
中    華    民    國      九十      年      十      月        十一      日
附錄本案論罪科刑條文：
刑法第二百零一條第一項
意圖供行使之用，而偽造、變造公債票，公司股票或其他有價證券者，處三年以上十
年以下有期徒刑，得併三千元以下罰金
附表一：
┌─┬────┬───┬──┬────┬───┬─────┬──────┐
│編│互 助 會│與  會│全部│        │冒  標│          │詐騙金額    │
│  │        │      │    │被冒標者│      │標      息│            │
│號│起迄日期│金  額│會數│        │日  期│          │（元）      │
├─┼────┼───┼──┼────┼───┼─────┼──────┤
│１│6.10.～│二萬元│二二│李 春 金│4.10.│二千八百元│(00000－0000│
│  │3.10.  │      │    │        │第會│          │)×(22－10) │
│  │        │      │    │        │      │          │＝206400    │
├─┼────┼───┼──┼────┼───┼─────┼──────┤
│２│同    右│同  右│同右│楊 淑 華│5.10.│三千元    │(00000－0000│
│  │        │      │    │        │第會│          │)×(22－11) │
│  │        │      │    │        │      │          │＝187000    │
├─┼────┼───┼──┼────┼───┼─────┼──────┤
│３│同    右│同  右│同右│陳 美 紅│11.10.│三千五百元│(00000－0000│
│  │        │      │    │        │第會│          │)×(22－17) │
│  │        │      │    │        │      │          │＝82500     │
├─┼────┼───┼──┼────┼───┼─────┼──────┤
│４│5.5.～│五萬元│十九│康 富 森│12.5.│八千八百元│(00000－0000│
│  │11.5.  │      │    │        │第８會│          │)×(19－7 ) │
│  │        │      │    │        │      │          │＝494400    │
├─┼────┼───┼──┼────┼───┼─────┼──────┤
│５│同    右│同  右│同右│王 玉 珠│1.5.│同     右 │(00000－0000│
│  │        │      │    │        │第９會│          │)×(19－8 ) │
│  │        │      │    │        │      │          │＝453200    │
├─┼────┼───┼──┼────┼───┼─────┼──────┤
│６│12.15.～│二萬元│二八│呂    龍│8.15.│三千二百元│(00000－0000│
│  │12.15.  │      │    │        │第１０會│          │)×(28－9 ) │
│  │        │      │    │        │      │          │＝319200    │
├─┼────┼───┼──┼────┼───┼─────┼──────┤
│７│同    右│同  右│同右│許 秀 英│4.15.│三千一百二│(00000－0000│
│  │        │      │    │  │第６會│十五元    │)×(28－5 ) │
│  │        │      │    │        │      │          │＝388125    │
├─┼────┼───┼──┼────┼───┼─────┼──────┤
│８│同    右│同  右│同右│同    右│12.15.│同     右 │(00000－0000│
│  │        │      │    │        │第會│          │)×(28－13) │
│  │        │      │    │        │      │          │＝253125    │
├─┴────┴───┴──┴────┴───┴─────┴──────┤
│ 共計：二百三十八萬三千九百五十元                                     │
└───────────────────────────────────┘
附表二：
┌──┬────────┬─────┬─────────┬───────┐
│編號│票            號│發  票  人│發      票      日│面          額│
├──┼────────┼─────┼─────────┼───────┤
│ １ │五三０三九七    │許  秀  英│八十五年四月十五日│二萬元│
├──┼────────┼─────┼─────────┼───────┤
│ ２ │五三０三九０    │同      右│    同      右    │同  右        │
├──┼────────┼─────┼─────────┼───────┤
│ ３ │四０九七一九    │同      右│八十五年十二月十五│同  右        │
│    │                │          │日                │              │
├──┼────────┼─────┼─────────┼───────┤
│ ４ │五二九七二八    │呂      龍│八十五年八月十五日│二萬元        │
├──┼────────┼─────┼─────────┼───────┤
│ ５ │四０八九七三    │同      右│    同      右    │同  右        │
├──┼────────┼─────┼─────────┼───────┤
│ ６ │四０九七０五    │康  富  森│八十五年十二月五日│五萬元        │
├──┼────────┼─────┼─────────┼───────┤
│ ７ │四０九七０六    │同      右│    同      右    │同  右        │
├──┼────────┼─────┼─────────┼───────┤
│ ８ │四０九七五四    │王  玉  珠│八十六年一月五日  │五萬元        │
├──┼────────┼─────┼─────────┼───────┤
│ ９ │四０九七五五    │同      右│    同      右    │同  右        │
└──┴────────┴─────┴─────────┴───────┘
附表三：
┌──┬────┬───┬───────────────────────┐
│ 編 │互 助 會│每  會│                                              │
│    │        │      │        會               員                   │
│ 號 │起迄日期│金  額│                                              │
├──┼────┼───┼───────────────────────┤
│ １ │6.10.～│二萬元│李春金、陳保棟、許秀琴、余秀琴                │
│    │3.10.  │      │                                              │
├──┼────┼───┼───────────────────────┤
│ ２ │12.15.～│同  右│胡文屐、呂龍                                  │
│    │12.15.  │      │                                              │
├──┼────┼───┼───────────────────────┤
│ ３ │8.5.～│同  右│胡文屐、呂金純                                │
│    │4.5.  │      │                                              │
├──┼────┼───┼───────────────────────┤
│ ４ │11.20.～│同  右│魏妙茹、張欽進、陳明山                        │
│    │7.20.  │      │                                              │
├──┼────┼───┼───────────────────────┤
│ ５ │3.～│三萬元│王月雀、胡文屐                                │
│    │11.  │      │                                              │
└──┴────┴───┴───────────────────────┘


司法院資訊處製作；財團法人民間司法改革基金會備份。
